Minutes et répertoires du notaire Alexandre CURMER, décembre 1810 - 18 décembre 1826 (étude VII)
Archives nationales
Minutes et répertoires du notaire Alexandre CURMER (étude VII)
décembre 1810 - 18 décembre 1826
MC/ET/VII/596 - MC/ET/VII/675, MC/RE/VII/17 - MC/RE/VII/24
Etude VII; Curmer, Alexandre
Archives nationales de France
Minutes et répertoires: la loi 2008-696 du 15 juillet 2008 relative aux archives a fixé à 75 ans à compter de la date de l'acte, ou à 25 ans à compter de la date du décès de l'intéressé si ce délai est plus bref, le délai de communication des minutes et répertoires des notaires; ce délai est porté à 100 ans à compter de la date de l'acte si le document se rapporte à un mineur (code du Patrimoine, articles L213-2, 4e d et 5e).
Autres documents de l'étude (dossiers de clients, comptabilité...): s'agissant d'archives privées, ces documents sont communicables selon les modalités fixées par le déposant ou le donateur.
Certains documents ne sont pas accessibles en raison de leur mauvais état de conservation.
Versement
Accès aux instruments de recherche de tous les notaires de l’étude VII
Archives de l'étude VII
- Minutes de Alexandre CURMER, juillet 1810 - 1826; MC/ET/VII/596 - MC/ET/VII/675
  - Minutes. 1810, juillet - décembre, juillet - décembre 1810; MC/ET/VII/596; Document détérioré.
    Informations complémentaires:
    1810, juillet à 28 novembre: actes passés par-devant Sébastien Postelle.
    1810, décembre: actes passés par-devant Alexandre Curmer.
    Informations concernant le classement:
    Le niveau inférieur de description, quand il existe, correspond aux minutes d'actes. Toutes les minutes ne sont pas forcément décrites une à une. Les descriptions de ces minutes sont plus ou moins détaillées.
    - Mariage de Jean Pierre Joseph Willaime, dit Chazel, artiste dramatique, 47, rue des Fossés-Monsieur-le-Prince, avec Louise Masson., 11 décembre 1810; MC/ET/VII/596
      Origine de l'information:
      Documents du Minutier central des notaires de Paris concernant l'histoire économique et sociale (1800-1830) [8556 actes], par Claude Pris, introduction et index revus, corrigés par le personnel du Minutier central, sous la direction d'Andrée Chauleur, Paris, Archives nationales, 1999, notice n° 5566 (instrument de recherche imprimé dématérialisé dont la version intégrale est accessible en ligne par la rubrique 'Autres instruments de recherche', voir contexte dans le Plan d’orientation général - Notaires de Paris, guides thématiques du Minutier).
      Date de révision: 2010
      Date de création de la notice: 2006
      Documents du Minutier central des notaires de Paris concernant l'histoire économique et sociale (1800-1830), par C. Pris, introduction et index revus, corrigés par le personnel du Minutier central, sous la direction d'Andrée Chauleur, Paris, Archives nationales, 1999, XLIV-1224 p.
      contrat de mariage; Fossés-Monsieur-Le-Prince (rue des); Masson, Louise; Willaime dit Chazel, Jean Pierre Joseph; acteur
    - Mariage d'Hypolite Philibert Perroud, artiste dramatique, 67, rue des Vieux-Augustins, avec Anne Marguerite Joudrier, même adresse., 20 décembre 1810; MC/ET/VII/596
      Documents du Minutier central des notaires de Paris concernant l'histoire économique et sociale (1800-1830) [8556 actes], par Claude Pris, introduction et index revus, corrigés par le personnel du Minutier central, sous la direction d'Andrée Chauleur, Paris, Archives nationales, 1999, notice n° 5567 (instrument de recherche imprimé dématérialisé dont la version intégrale est accessible en ligne par la rubrique 'Autres instruments de recherche', voir contexte dans le Plan d’orientation général - Notaires de Paris, guides thématiques du Minutier).
      contrat de mariage; Vieux-Augustins (rue des); Joudrier, Anne Marguerite; Perroud, Hippolyte Philibert; acteur
    - Dissolution de la société Dheur Père et fils (acte en déficit)., 24 décembre 1810; MC/ET/VII/596
      Documents du Minutier central des notaires de Paris concernant l'histoire économique et sociale (1800-1830) [8556 actes], par Claude Pris, introduction et index revus, corrigés par le personnel du Minutier central, sous la direction d'Andrée Chauleur, Paris, Archives nationales, 1999, notice n° 433 (instrument de recherche imprimé dématérialisé dont la version intégrale est accessible en ligne par la rubrique 'Autres instruments de recherche', voir contexte dans le Plan d’orientation général - Notaires de Paris, guides thématiques du Minutier).
      liquidation; Dheur (M.) (fils); Dheur (M.) (père)
  - Minutes. 1811, janvier - 1811, mars, janvier 1811 - mars 1811; MC/ET/VII/597
    - Quittance donnée par Jean Bertrand, maître peintre, demeurant rue Saint-Honoré, paroisse Saint-Eustache, à Claude Follon, prêtre, et à Georges Criehaut, marchand-et-bourgeois-de-Paris, d'une somme de 20 livres qui lui restait due depuis deux ans, sur ses travaux de peinture à la chapelle de la conciergerie du Palais., 26 juin 1619; MC/ET/VII/597
      Documents du Minutier central concernant les peintres, sculpteurs et graveurs au XVIIe siècle (1600-1650) [études I à X, 1955 actes], par Marie-Antoinette Fleury, tome I, Paris, S.E.V.P.E.N, 1969, p. 41 (instrument de recherche imprimé dématérialisé, certaines notices sont plus détaillées dans la version intégrale accessible en ligne par la rubrique 'Autres instruments de recherche', voir contexte dans le Plan d’orientation général - Notaires de Paris, guides thématiques du Minutier).
      Date de création de la notice: 2007
      Documents du Minutier central concernant les peintres, sculpteurs et graveurs au XVIIe siècle (1600-1650), par Marie-Antoinette Fleury, tome I, Paris, S.E.V.P.E.N, 1969, LXXXIV-974 p.
      quittance; Conciergerie; Saint-Eustache (paroisse); Saint-Honoré (rue); Bertrand, Jean; Criehaut, Georges; Follon, Claude; commerçant; peintre; prêtre
    - Mariage de Nicolas Bergeret, rentier, 21, rue du Dragon, veuf de Jeanne Baptiste Macheras, avec Étiennette Créciat, demeurant à Passy., 12 janvier 1811; MC/ET/VII/597
      Documents du Minutier central des notaires de Paris concernant l'histoire économique et sociale (1800-1830) [8556 actes], par Claude Pris, introduction et index revus, corrigés par le personnel du Minutier central, sous la direction d'Andrée Chauleur, Paris, Archives nationales, 1999, notice n° 8182 (instrument de recherche imprimé dématérialisé dont la version intégrale est accessible en ligne par la rubrique 'Autres instruments de recherche', voir contexte dans le Plan d’orientation général - Notaires de Paris, guides thématiques du Minutier).
      contrat de mariage; Dragon (rue du); Passy (ancienne commune); Bergeret, Nicolas; Créciat, Etiennette; Macheras, Jeanne Baptiste
    - Inventaire après décès de Jean Armand Raymond, architecte, 11, rue du Roule., 7 février 1811; MC/ET/VII/597
      Documents du Minutier central des notaires de Paris concernant l'histoire économique et sociale (1800-1830) [8556 actes], par Claude Pris, introduction et index revus, corrigés par le personnel du Minutier central, sous la direction d'Andrée Chauleur, Paris, Archives nationales, 1999, notice n° 5580 (instrument de recherche imprimé dématérialisé dont la version intégrale est accessible en ligne par la rubrique 'Autres instruments de recherche', voir contexte dans le Plan d’orientation général - Notaires de Paris, guides thématiques du Minutier).
      inventaire; Roule (rue du); Raymond, Jean Armand; architecte
    - Mariage de Pierre Langlois, 3, rue Sainte-Croix-de-la-Bretonnerie, avec Élisabeth Henry, veuve de Joseph Olivier, 5, quai de la Monnaie., 21 mars 1811; MC/ET/VII/597
      Documents du Minutier central des notaires de Paris concernant l'histoire économique et sociale (1800-1830) [8556 actes], par Claude Pris, introduction et index revus, corrigés par le personnel du Minutier central, sous la direction d'Andrée Chauleur, Paris, Archives nationales, 1999, notice n° 8392 (instrument de recherche imprimé dématérialisé dont la version intégrale est accessible en ligne par la rubrique 'Autres instruments de recherche', voir contexte dans le Plan d’orientation général - Notaires de Paris, guides thématiques du Minutier).
      contrat de mariage; Monnaie (quai de la); Henry, Elisabeth; Langlois, Pierre; Olivier, Joseph
  - Minutes. 1811, avril - 1811, juillet, avril 1811 - juillet 1811; MC/ET/VII/598
    - Vente de fonds de commerce de limonadier, 11, rue de Beaune, par Guillaume Simon Maillet à Marie Catherine Couturier., 16 avril 1811; MC/ET/VII/598
      Documents du Minutier central des notaires de Paris concernant l'histoire économique et sociale (1800-1830) [8556 actes], par Claude Pris, introduction et index revus, corrigés par le personnel du Minutier central, sous la direction d'Andrée Chauleur, Paris, Archives nationales, 1999, notice n° 4159 (instrument de recherche imprimé dématérialisé dont la version intégrale est accessible en ligne par la rubrique 'Autres instruments de recherche', voir contexte dans le Plan d’orientation général - Notaires de Paris, guides thématiques du Minutier).
      acte de vente; Beaune (rue de); Couturier, Marie Catherine; Maillet, Guillaume Simon
    - Vente de meubles par Pierrette Mangematin à Germain François Broussin, rentier., 11 mai 1811; MC/ET/VII/598
      Documents du Minutier central des notaires de Paris concernant l'histoire économique et sociale (1800-1830) [8556 actes], par Claude Pris, introduction et index revus, corrigés par le personnel du Minutier central, sous la direction d'Andrée Chauleur, Paris, Archives nationales, 1999, notice n° 2154 (instrument de recherche imprimé dématérialisé dont la version intégrale est accessible en ligne par la rubrique 'Autres instruments de recherche', voir contexte dans le Plan d’orientation général - Notaires de Paris, guides thématiques du Minutier).
      acte de vente; Broussin, Germain François; Mangematin, Pierrette
    - Mariage de Pierre Marie Chrétien, médecin, 22, rue des Prêtres-Saint-Paul, avec Joséphine Rosalie Ichalette, même adresse., 15 mai 1811; MC/ET/VII/598
      Documents du Minutier central des notaires de Paris concernant l'histoire économique et sociale (1800-1830) [8556 actes], par Claude Pris, introduction et index revus, corrigés par le personnel du Minutier central, sous la direction d'Andrée Chauleur, Paris, Archives nationales, 1999, notice n° 5829 (instrument de recherche imprimé dématérialisé dont la version intégrale est accessible en ligne par la rubrique 'Autres instruments de recherche', voir contexte dans le Plan d’orientation général - Notaires de Paris, guides thématiques du Minutier).
      contrat de mariage; Prêtres-Saint-Paul (rue des); Chrétien, Pierre Marie; Ichalette, Joséphine Rosalie; médecin
    - Bail d'atelier pour fabrique de pompes, 45, rue Neuve-des-Mathurins, par Gentien Assilineau Des-Mazures, à André Charles de La Bouglie, fabricant de pompes., 16 mai 1811; MC/ET/VII/598
      Documents du Minutier central des notaires de Paris concernant l'histoire économique et sociale (1800-1830) [8556 actes], par Claude Pris, introduction et index revus, corrigés par le personnel du Minutier central, sous la direction d'Andrée Chauleur, Paris, Archives nationales, 1999, notice n° 233 (instrument de recherche imprimé dématérialisé dont la version intégrale est accessible en ligne par la rubrique 'Autres instruments de recherche', voir contexte dans le Plan d’orientation général - Notaires de Paris, guides thématiques du Minutier).
      bail; Neuve-des-Mathurins (rue); Assilineau des Mazures, Gentien; La Bouglie, André Charles de
    - Liquidation de succession de Jean Armand Raymond, ci-dessus [no 5580]. [Acte mentionné (no 5580): 1811, 7 février.- Inventaire après décès de Jean Armand Raymond, architecte, 11, rue du Roule.], 24 mai 1811; MC/ET/VII/598
      Documents du Minutier central des notaires de Paris concernant l'histoire économique et sociale (1800-1830) [8556 actes], par Claude Pris, introduction et index revus, corrigés par le personnel du Minutier central, sous la direction d'Andrée Chauleur, Paris, Archives nationales, 1999, notice n° 5582 (instrument de recherche imprimé dématérialisé dont la version intégrale est accessible en ligne par la rubrique 'Autres instruments de recherche', voir contexte dans le Plan d’orientation général - Notaires de Paris, guides thématiques du Minutier).
      liquidation; Roule (rue du); Raymond, Jean Armand; architecte
    - Mariage de Jacques Louizet [Louiset], marchand de vins, 6, rue des Vieilles-Étuves-Saint-Honoré, avec Adélaïde Pierrette Christine Lelong, rue Saint-Louis., 4 juin 1811; MC/ET/VII/598
      Documents du Minutier central des notaires de Paris concernant l'histoire économique et sociale (1800-1830) [8556 actes], par Claude Pris, introduction et index revus, corrigés par le personnel du Minutier central, sous la direction d'Andrée Chauleur, Paris, Archives nationales, 1999, notice n° 4488 (instrument de recherche imprimé dématérialisé dont la version intégrale est accessible en ligne par la rubrique 'Autres instruments de recherche', voir contexte dans le Plan d’orientation général - Notaires de Paris, guides thématiques du Minutier).
      contrat de mariage; Saint-Louis (rue); Vieilles-Etuves-Saint-Honoré (rue des); Lelong, Adélaïde Pierrette Christine; Louiset, Jacques; commerçant
    - Mariage d'Arnauld François Montigaud, 47, rue du Temple, avec Aimée Kiggen, 3, rue de la Feuillade., 12 juin 1811; MC/ET/VII/598
      Documents du Minutier central des notaires de Paris concernant l'histoire économique et sociale (1800-1830) [8556 actes], par Claude Pris, introduction et index revus, corrigés par le personnel du Minutier central, sous la direction d'Andrée Chauleur, Paris, Archives nationales, 1999, notice n° 8393 (instrument de recherche imprimé dématérialisé dont la version intégrale est accessible en ligne par la rubrique 'Autres instruments de recherche', voir contexte dans le Plan d’orientation général - Notaires de Paris, guides thématiques du Minutier).
      contrat de mariage; La-Feuillade (rue); Temple (rue du); Kiggen, Aimée; Montigaud, Arnaud François
    - Vente de maison et jardin à Villemomble, Grande-Rue, par André Chansons à Achille Longueville., 13 juin 1811; MC/ET/VII/598
      Documents du Minutier central des notaires de Paris concernant l'histoire économique et sociale (1800-1830) [8556 actes], par Claude Pris, introduction et index revus, corrigés par le personnel du Minutier central, sous la direction d'Andrée Chauleur, Paris, Archives nationales, 1999, notice n° 7510 (instrument de recherche imprimé dématérialisé dont la version intégrale est accessible en ligne par la rubrique 'Autres instruments de recherche', voir contexte dans le Plan d’orientation général - Notaires de Paris, guides thématiques du Minutier).
      acte de vente; Villemomble (Seine-Saint-Denis); Chansons, André; Longueville, Achille
    - Mariage de Marc Emmanuel Bosson, huissier de l'Empereur, 4, rue de l'Échelle, avec Marie Charlotte Flore Bunot de Choisy, 19, rue des Moulins., 3 juillet 1811; MC/ET/VII/598
      Documents du Minutier central des notaires de Paris concernant l'histoire économique et sociale (1800-1830) [8556 actes], par Claude Pris, introduction et index revus, corrigés par le personnel du Minutier central, sous la direction d'Andrée Chauleur, Paris, Archives nationales, 1999, notice n° 6380 (instrument de recherche imprimé dématérialisé dont la version intégrale est accessible en ligne par la rubrique 'Autres instruments de recherche', voir contexte dans le Plan d’orientation général - Notaires de Paris, guides thématiques du Minutier).
      contrat de mariage; Echelle (rue de l'); Moulins (rue des); Bosson, Marc Emmanuel; Bunot de Choisy, Marie Charlotte Flore (1783-18..); huissier; huissier
    - Mariage de Calixte Léopold Huret, artiste, mécanicien, 25, rue Jacob, avec Marie Aimée Beffara, 12, rue Saint-Lazare., 18 juillet 1811; MC/ET/VII/598
      Documents du Minutier central des notaires de Paris concernant l'histoire économique et sociale (1800-1830) [8556 actes], par Claude Pris, introduction et index revus, corrigés par le personnel du Minutier central, sous la direction d'Andrée Chauleur, Paris, Archives nationales, 1999, notice n° 211 (instrument de recherche imprimé dématérialisé dont la version intégrale est accessible en ligne par la rubrique 'Autres instruments de recherche', voir contexte dans le Plan d’orientation général - Notaires de Paris, guides thématiques du Minutier).
      contrat de mariage; Jacob (rue); Saint-Lazare (rue); Beffara, Marie Aimée; Huret, Calixte Léopold; mécanicien
    - Inventaire après décès de Simon Charles Serize, avocat, 24, rue du Mail., 31 juillet 1811; MC/ET/VII/598
      Documents du Minutier central des notaires de Paris concernant l'histoire économique et sociale (1800-1830) [8556 actes], par Claude Pris, introduction et index revus, corrigés par le personnel du Minutier central, sous la direction d'Andrée Chauleur, Paris, Archives nationales, 1999, notice n° 5613 (instrument de recherche imprimé dématérialisé dont la version intégrale est accessible en ligne par la rubrique 'Autres instruments de recherche', voir contexte dans le Plan d’orientation général - Notaires de Paris, guides thématiques du Minutier).
      inventaire; Mail (rue du); Serize, Simon Charles; avocat
  - Minutes. 1811, août - 1811, décembre, août 1811 - décembre 1811; MC/ET/VII/599
    - Mariage d'Alexandre Marie Justin Le Prieur de Merville [Leprieur de Merville], 11, rue Saint-Georges, avec Clémentine Victoire Joséphine Bonnaventure Fournier, 123 rue Montmartre., 24 août 1811; MC/ET/VII/599
      Documents du Minutier central des notaires de Paris concernant l'histoire économique et sociale (1800-1830) [8556 actes], par Claude Pris, introduction et index revus, corrigés par le personnel du Minutier central, sous la direction d'Andrée Chauleur, Paris, Archives nationales, 1999, notice n° 6063 (instrument de recherche imprimé dématérialisé dont la version intégrale est accessible en ligne par la rubrique 'Autres instruments de recherche', voir contexte dans le Plan d’orientation général - Notaires de Paris, guides thématiques du Minutier).
      contrat de mariage; Saint-Georges (rue); Fournier, Clémentine Victoire Joséphine Bonaventure; Le Prieur de Merville, Alexandre Marie Justin; Leprieur de Merville, Alexandre Marie Justin
    - Mariage d'Hubert Sainte, marchand de vins, 37, rue du Faubourg-Saint-Martin, avec Geneviève Thérèse Rose Toffier, même adresse., 21 septembre 1811; MC/ET/VII/599
      Documents du Minutier central des notaires de Paris concernant l'histoire économique et sociale (1800-1830) [8556 actes], par Claude Pris, introduction et index revus, corrigés par le personnel du Minutier central, sous la direction d'Andrée Chauleur, Paris, Archives nationales, 1999, notice n° 4491 (instrument de recherche imprimé dématérialisé dont la version intégrale est accessible en ligne par la rubrique 'Autres instruments de recherche', voir contexte dans le Plan d’orientation général - Notaires de Paris, guides thématiques du Minutier).
      contrat de mariage; Faubourg-Saint-Martin (rue du); Sainte, Hubert; Toffier, Geneviève Thérèse Rose; commerçant
    - Bail du domaine de Marly-la Ville par Jacques Philippe Folloppe à Charles Lasne [Tasne], cultivateur., 18 novembre 1811; MC/ET/VII/599
      Documents du Minutier central des notaires de Paris concernant l'histoire économique et sociale (1800-1830) [8556 actes], par Claude Pris, introduction et index revus, corrigés par le personnel du Minutier central, sous la direction d'Andrée Chauleur, Paris, Archives nationales, 1999, notice n° 7521 (instrument de recherche imprimé dématérialisé dont la version intégrale est accessible en ligne par la rubrique 'Autres instruments de recherche', voir contexte dans le Plan d’orientation général - Notaires de Paris, guides thématiques du Minutier).
      bail; Marly-la-Ville (Val-d'Oise); Folloppe, Jacques Philippe; Lasne, Charles; Tasne, Charles; agriculteur
    - Dissolution de la société conclue le 29 décembre 1806 pour exercer la parfumerie, 11, rue du Roule, entre Victoire Ravoisié [Ravoissié], veuve Fargeon, et Antoine Louis Fargeon et Frédéric Fargeon, ses fils., 29 novembre 1811; MC/ET/VII/599
      Documents du Minutier central des notaires de Paris concernant l'histoire économique et sociale (1800-1830) [8556 actes], par Claude Pris, introduction et index revus, corrigés par le personnel du Minutier central, sous la direction d'Andrée Chauleur, Paris, Archives nationales, 1999, notice n° 1227 (instrument de recherche imprimé dématérialisé dont la version intégrale est accessible en ligne par la rubrique 'Autres instruments de recherche', voir contexte dans le Plan d’orientation général - Notaires de Paris, guides thématiques du Minutier).
      liquidation; Roule (rue du); Fargeon (veuve); Fargeon, Antoine Louis; Fargeon, Frédéric; Ravoisié, Victoire; parfumeur
    - Mariage de Louis Charles Bizet, vérificateur des Postes à Amsterdam, 14, rue de Port-Mahon, avec Appoline Angélique Louise Geneviève Christophe Defrayne, veuve de Savinien Edme Fauvelet de Charbonnière, même adresse., 14 décembre 1811; MC/ET/VII/599
      Documents du Minutier central des notaires de Paris concernant l'histoire économique et sociale (1800-1830) [8556 actes], par Claude Pris, introduction et index revus, corrigés par le personnel du Minutier central, sous la direction d'Andrée Chauleur, Paris, Archives nationales, 1999, notice n° 6471 (instrument de recherche imprimé dématérialisé dont la version intégrale est accessible en ligne par la rubrique 'Autres instruments de recherche', voir contexte dans le Plan d’orientation général - Notaires de Paris, guides thématiques du Minutier).
      contrat de mariage; Amsterdam (Pays-Bas); Port-Mahon (rue de); Bizet, Louis Charles; Defrayne, Apolline Angélique Louise Geneviève Christophe; Fauvelet de Charbonnières, Savinien Edme (17..-1807)
  - Minutes. 1812, janvier - 1812, mars, janvier 1812 - mars 1812; MC/ET/VII/600; Document détérioré.
    - Mariage de Louis Thibierge, pharmacien, 22, rue de Caillon [rue de Gaillon], avec Adèle Louise Quettier, 24, rue du Chantre-Saint-Honoré., 10 février 1812; MC/ET/VII/600
      Documents du Minutier central des notaires de Paris concernant l'histoire économique et sociale (1800-1830) [8556 actes], par Claude Pris, introduction et index revus, corrigés par le personnel du Minutier central, sous la direction d'Andrée Chauleur, Paris, Archives nationales, 1999, notice n° 2918 (instrument de recherche imprimé dématérialisé dont la version intégrale est accessible en ligne par la rubrique 'Autres instruments de recherche', voir contexte dans le Plan d’orientation général - Notaires de Paris, guides thématiques du Minutier).
      contrat de mariage; Chantre (rue du); Gaillon (rue); Quettier, Adèle Louise; Thibierge, Louis; pharmacien
    - Société pour exercer le commerce de parfumerie, 11, rue du Roule, entre Antoine Louis Fargeon et Frédéric Fargeon, son frère., 24 février 1812; MC/ET/VII/600
      Documents du Minutier central des notaires de Paris concernant l'histoire économique et sociale (1800-1830) [8556 actes], par Claude Pris, introduction et index revus, corrigés par le personnel du Minutier central, sous la direction d'Andrée Chauleur, Paris, Archives nationales, 1999, notice n° 1228 (instrument de recherche imprimé dématérialisé dont la version intégrale est accessible en ligne par la rubrique 'Autres instruments de recherche', voir contexte dans le Plan d’orientation général - Notaires de Paris, guides thématiques du Minutier).
      acte de société; Roule (rue du); Fargeon, Antoine Louis; Fargeon, Frédéric; parfumeur